

Hola, me llamo

soy COPY WRITER



En los últimos cuatro años he trabajado tanto en piezas publicitarias como periodísticas, especialmente para soportes online. Mi objetivo es ofrecer un perfil pluridisciplinar capaz de desarrollarse en todos los ámbitos del proceso comunicativo. Cuento con una gran experiencia en redes sociales y he participado en la organización de eventos. Mis principales áreas de interés son la gastronomía y la enología.

- Experiencia -----



Redactora

Abril 2014 - Julio 2014



Copywriter Junio 2013 - Marzo 2014



Social media manager Junio 2010 - Junio 2013

Clientes

Gourmet's Club

Codorníu

Xiringuito Escribà

Vueling Airlines

La Yoghourtería by Danone

Bollycao

Expogrupo

- Estudios -----

-Licenciatura de Publicidad y Relaciones Públicas-Universidad Autónoma de Barcelona

-Postgrado de especialización en Comunicación Gastronómica y Enológica-Universidad Abat Oliva CEU





